【裁判字號】    89,易,1345
【裁判日期】    890630
【裁判案由】    違反就業服務法
【裁判全文】
臺灣臺中地方法院刑事判決                        八十九年度易字第一三四五號
    公  訴  人  臺灣臺中地方法院檢察署檢察官
    被      告  甲○○
右列被告因違反就業服務法案件，經檢察官提起公訴 (八十九年度偵字第四三八八號
)，本院判決如左：
    主  文
甲○○違反雇主不得聘僱許可失效之外國人之規定，其聘僱人數為一人，處拘役伍拾
日，如易科罰金，以參佰元折算壹日。
    事  實
一、甲○○曾因藏匿人犯於民國八十四年四月十三日判處拘役五十日，如易科罰金，
    以三百元折算一日，緩刑二年確定，仍不知悔悟，明知外國人未經許可，不得在
    本國工作，竟於民國八十六年六月間起，以每月新臺幣（下同）一萬五千八百元
    之薪資代價，未經許可，非法僱用原由址設臺中市○○路○段二０七巷一七號宏
    鎮水電工程有限公司（下稱宏鎮公司）合法申請引進，但自行脫逃已許可失效之
    菲律賓籍勞工（以下簡稱該外勞）ＭＡＮＡＬＯＴＯ  Ａ  ＢＯＭＩＮＯ（護照
    號碼：ＡＡ７５９１７８，１９９７／０５／３１自宏鎮公司逃逸）一人，至臺
    中市○區○○○街二六號三樓之一（原門牌號碼為臺中市○區○○路一段二七五
    巷十七號三樓之一，八十八年十月五日改編）住處，從事磁磚填縫工作，嗣於八
    十八年十一月二十一日晚間十時四十分許，在臺中縣烏日鄉○○路○段四二０號
    前，為警臨檢查獲該逃逸之外勞，因而循線查悉上情。
二、案經臺中縣警察局烏日分局報請臺灣臺中地方法院檢察署檢察官偵查起訴。
    理  由
一、訊據被告甲○○矢口否認有何非法聘僱前開外勞之犯行，辯稱：伊不認識該外勞
    ，亦未僱用云云。惟查：前開外勞係宏鎮公司合法申請來臺，事後逃逸之外國勞
    工，此有居留外僑作業外勞詳細資料一紙在卷可證。而被告甲○○以每月一萬五
    千八百元之代價雇用該外勞在其臺中市○區○○○街二六號三樓之一從事磁磚填
    縫工作等情，業據該外勞於警訊中陳述明確。又該外勞所持有被告印製之名片，
    確屬被告所有，為被告自承在卷，其上地址係記載臺中市○區○○路一段二七五
    巷十七號三樓之舊址，而該址已於八十八年十月五日改編為臺中市○區○○○街
    二六號三樓之一，亦有被告名片及戶籍謄本在卷可稽，然該外勞對於被告之現居
    地均甚熟悉，並可引導警員尋獲被告，亦經證人即查獲警員乙○○於本院審理中
    結證屬實，可見該外勞之證詞應非虛擬。況被告自承與該外勞無仇恨怨隙，衡情
    當不致遭受誣陷，又被告於警、偵訊及本院審理中均一再辯稱不認識該外勞，然
    卻在警方未告知情況下，被告竟然知悉該外勞曾受僱於宏鎮公司，且事後均無法
    為合理解釋，益見被告所言不實。綜核上情，被告空言否認，應係臨訟飾卸之詞
    ，不足採信。本件事證明確，被告犯行洵堪認定。
二、按雇主不得聘僱許可失效之外國人，就業服務法第五十三條第一款定有明文。被
    告違反上開規定，聘僱已在宏鎮公司連續曠職三日失去聯繫，原聘僱許可已失效
    之外國人，其聘僱人數為一人，應依同法第五十八條第一項前段規定處罰。公訴
    人認被告係違反同法第五十三條第三款雇主不得未經許可聘僱或留用他人所申請
    聘僱之外國人之規定，容有誤會，惟起訴被告涉犯同法第五十八條第一項前段規
    定之罪名相同，爰無庸變更起訴法條，附此敘明。爰審酌被告已有藏匿人犯之前
    科，有臺灣高等法院被告全國前案紀錄表附卷可參，竟不思悔悟，猶非法僱用外
    國勞工，侵害國內勞工之工作權，及其雇用之期間非長，所生損害非深，犯後未
    坦承犯行之態度等一切情狀，量處如主文所示之刑，並諭知易科罰金之折算標準
    ，以示懲儆。
據上論斷，應依刑事訴訟法第二百九十九條第一項前段，就業服務法第五十八條第一
項前段，刑法第十一條前段、第四十一條，罰金罰鍰提高標準條例第二條，判決如主
文。
中      華      民      國    八十九    年      六      月     三十     日
                                  臺灣臺中地方法院刑事第七庭
                                          法  官  劉  錫  賢
右正本證明與原本無異。
如不服本判決，應於送達後十日內向本院提出上訴狀（須附繕本），上訴於台灣高等
法院臺中分院。
                                          書記官
中      華      民      國    八十九    年      六      月     三十     日
附錄論罪科刑法條
就業服務法第五十八條第一項：
違反第五十三條第一款、第二款或第三款規定，其僱或留用人為一人者，處六月以下
有期徒刑、拘役、或科或併科新臺幣九萬元以下罰金；其僱或留用人為二人以上者，
處三年以下有期徒刑，拘役或科或併科新臺幣三十萬元以下之罰金
就業服務法第五十三條第一款：
雇主不得有左列行為：
一、聘僱或留用未經許可或許可失效之外國人。


司法院資訊處製作；財團法人民間司法改革基金會備份。
